【裁判字號】    89,上易,501
【裁判日期】    890518
【裁判案由】    賭博
【裁判全文】
臺灣高等法院臺中分院刑事判決                    八十九年度上易字第五一號
    上  訴  人
    即  被  告  丙○○
                丁○○
    共      同
    選任辯護人  洪松林
右上訴人等因賭博案件，不服臺灣臺中地方法院中華民國八十八年十一月八日第一審
判決（民國八十八年度易字第二八四九號，起訴案號：臺灣臺中地方法院檢察署民國
八十八年度偵字第一一一六○號），提起上訴，本院判決如左：
    主      文
原判決關於丙○○、丁○○部分均撤銷。
丙○○共同以賭博為常業，處有期徒刑壹年；扣案如附表一所示之物均沒收。
丁○○被訴擺設如附表一編號一至十四之電動賭博機具部分免訴，被訴擺設如附表二
所示之賭博機具部分無罪。
    事      實
一、丁○○前因在台中縣豐原市○○路三八號公眾得出入之場所經營金福星育樂廣場
    ，設置賭博性電動機具八十四台，與不特定之賭客對賭，於民國（下同）八十八
    年三月十六日凌晨一時十分許，為警當場查獲（業經本院以八十九年上易字第四
    八二號刑事判決審結確定），詎丁○○猶基於常業賭博之接續犯意，又自同年三
    月底某日起，復於上址之公眾得出入之場所，擺設如附表一編號一至十四所示之
    賭博性電動機具合計一百十一台，與不特定之賭客賭博財物，嗣於同年四月一日
    ，丁○○即將該處店面設備以新台幣（下同）三十萬元，頂讓予與之有共同犯意
    聯絡之丙○○，並將該處改名為金年華遊藝場，由丙○○僱用丁○○繼續在該店
    內經營如附表一編號一至十四所示之電動賭博機具一百十一台，丁○○並於同年
    四月二十五日，以月薪二萬元僱用亦有共同犯意聯絡之高芃欣在該址從事會計、
    開分等工作，並不定時招來亦有共同犯意聯絡之蔡其淵（高芃欣、蔡其淵部分已
    由原審判決確定）前往維修機具。渠等與賭客對賭之方式為：賭客先以現金開分
    ，開分比例依照機台種類不同，依不等之比例計算，賭客如押中，即依機台所顯
    示之押中倍數，依比例增減積分，如累積一定之積分，可兌換隔班券、計分卡或
    再玩券，並可持券卡向丁○○或店內員工兌換賭金；賭客如未押中，則賭資悉歸
    渠等所有，而彼等即均以之為常業而賴以維生。嗣於八十八年四月三十日下午六
    時十五分許，適賭客甲○○、己○○、庚○○、乙○○（已由檢察官另為職權不
    起訴處分）、邱正雄、陳萬安、鄧育陞、呂志祥、趙志傑、張金吾、張正富（到
    案後另行審結）、梁春台、張弘榮、蔡坤林、劉秋唐、陳君賢、王廷桓、廖昶昇
    （均由原審另行審結）、黃滾木、張正富（黃滾木、張正富均另行審結）等人（
    以下簡稱甲○○等人）至上址參與前開以電動機具賭博財物之際，當場為警查獲
    ，並於上址扣得如附表一編號一至十四所示當場供賭博之器具即賭博性電動機具
    合計一百十一台（含ＩＣ板）、如附表一編號十七、二三所示在賭檯處之財物合
    計七萬八千七百八十元及丙○○所有供經營賭博所用如附表一所示其餘之物。
二、案經台中縣警察局豐原分局報告報請臺灣臺中地方法院檢察署檢察官偵查起訴。
    理      由
甲、上訴人即被告（以下簡稱被告）丙○○部分：
一、訊據被告丙○○固不否認有經營金年華遊藝場之事實，然矢口否認有常業賭博之
  犯行，辯稱該店客人不能兌換財物，係屬益智類之遊樂性機具云云；然查賭客確
    實得將電動賭博機具內所贏得之分數洗分兌換金錢之犯罪事實，業據證人即賭客
    甲○○、己○○、庚○○、乙○○等人於警訊、偵查及本院審理時分別坦認屬實
    ，足見該遊藝場確有賭博財物之行為，是被告丙○○所辯，要屬事後飾卸之詞，
    尚難採信；至上訴人即被告（以下簡稱被告）丁○○固亦供陳該遊藝場並無賭博
    情事，但其與被告丙○○係屬共犯之關係，所為之陳述，難免匿飾，自不能採為
    被告丙○○有利之認定，附此敘明；又證人甲○○、乙○○於本院審理時雖證稱
    係於八十八年三月間前往上址把玩電動機具可以兌換現金云云，但彼等並不能明
    確供明兌換現金之時間，即被告丁○○亦自八十八年三月底某日起，即在該址擺
    設賭博性電動玩具與不特定之人賭博財物，而被告丙○○即自同年四月一日起受
    讓該遊藝場，復與被告丁○○共同經營右開賭博犯行，自不能解免其刑責，附此
    敘明；另證人賴俊廷固證稱其未於上址兌換現金諸語，然此與其於偵查中所供相
    左，當係故為迴護之詞，亦難採信；此外，尚據證人即同案被告高芃欣、蔡其淵
    供明在卷，復有如附表一所示之物扣案足資佐證，從而事證明確，被告犯行堪以
    認定，應予依法論科。
二、查被告丙○○以固定之場所，擺設賭博性電動機具多達一百十一台，且被告丙○○以聘僱專人即共同被告丁○○、高芃欣、蔡其淵等人，分別負責現場經營、會
    計、開分、維修機台等工作，彼等顯有以之為常業而恃以維生，應可認定。核被
    告丙○○所為，係犯刑法第二百六十七條之常業賭博罪。其與被告丁○○、高芃
    欣、蔡其淵等人彼此間，有犯意聯絡及行為分擔，已據被告丁○○供明在卷，均
    為共同正犯。公訴意旨另以被告丙○○基於常業賭博犯罪之意思，於同年四月一
    日，頂讓金福星育樂廣場店面設備，並將該處改名為金年華遊藝場，由被告丙○○僱用被告丁○○繼續在該店內經營如附表二所示之賭博機具，被告丁○○並以
    月薪二萬元僱用有犯意聯絡之被告高芃欣，並不定時招有犯意聯絡之被告蔡其淵
    前來維修機具，渠等與賭客對賭之方式為：賭客先以現金開分，開分比例依照機
    台種類不同，依不等之比例計算，賭客如押中，即依機台所顯示之押中倍數，依
    比例增減積分，如累積一定之積分，可兌換隔班券、計分卡或再玩券，並可持券
    卡向被告丁○○或店內員工兌換賭金，賭客如未押中，則賭資悉歸渠等所有，嗣
    於八十八年四月三十日下午六時十五分許，適有賭客王惠民、陳志名、林肇偉、
    林盈旭、林瑞泰、張光宗、黃柏智、張泰銘、吳政鴻、黃柏欽等人至上址賭玩前
    開電動機具之際，為警查獲，因認被告丙○○尚涉有同法第二百六十七條之常業
    賭博罪嫌云云；然質諸被告丙○○則堅決否認有此部分之事實，即證人王惠民等
    對於所把玩者為附表二所示機台之一固亦供承不諱，惟彼等均弗承有賭博之犯行
    ，並以彼等所玩之機台係屬益智機台，不生賭博問題諸語為辯；經查王惠民等固
    把玩如附表二所示之電玩機台，惟上開機台係屬益智類，其營幕上並無積分，純
    屬益智類電動玩具，按諸上開有罪部分，證人即賭客甲○○、己○○、庚○○、
    乙○○於警訊及偵查中所供述，係以電玩機台營幕上積分兌換再玩券或隔班券，
    持再玩券或隔班券兌換現金等情觀之，益智類電玩機台既無積分顯示，係屬暫時
    供人娛樂之物，自不生賭博情事，但公訴意旨認被告丙○○此部分之罪嫌，與前
    開經檢察官起訴而為論罪科刑部分之犯行，係屬常業賭博之實質上一罪關係，爰
    不另為無罪之諭知，併此敘明。原審就被告丙○○部分予以論罪科刑，固非無見
    ，但查被告丙○○擺設之電動賭博機具一百十一台，但原審僅於事實欄記載為一
    百一十餘台，並未明確認定被告丙○○所擺設之電動機具數量，尚有未妥；次查
    檢察官起訴被告丙○○所涉常業賭博之犯行，除右開論罪科刑之部分外，尚及於
    上開本院不另為無罪諭知之部分，但原審就檢察官所起訴而本院不另為無罪諭知
    部分之事實，並未於被告丙○○部分不另為無罪之諭知，自有未合；再查如附表
    一編號一至十四、編號十七、二三所示之物，乃當場供賭博之器具即賭博性電動
    機具合計一百十一台（含ＩＣ板）及在賭檯處之財物合計七萬八千七百八十元，
    如附表一所示其餘之物，則係被告丙○○所有供經營賭博所用之物，但原審竟就
    附表一編號十五、十六、十八、十九、二十、二十一、二十二所示之物，均認定
    係在賭檯處之財物，亦有未合；末查另扣案之房屋租賃契約三本，與被告丙○○
    經營右述賭博犯行無涉，尚難認係其所有供犯罪所用之物，依法自不得予以宣告
    沒收，然原審未察，竟就該房屋租賃契約三本亦併予宣告沒收，尚有違誤。被告
    丙○○上訴意旨以其並無賭博犯行而執以指摘原判決該部分不當，固無足取，但
    原判決此部分既有可議，亦屬無可維持，應由本院將原判決該部分予以撤銷改判
    。查被告丙○○年輕力壯，不思以正途謀生，竟經營大型賭博場所，擺設之電動
    賭博機具多達一百十一台，危害社會善良風氣甚深，復於到案後弗承犯行，態度
    非佳，爰併審酌其犯罪動機、目的及檢察官求刑等一切情狀，量處被告丙○○有
    期徒刑壹年。至被告之選任辯護人洪松林律師固提出同類型案例之判決憑以指摘
    本件就被告丙○○部分量刑過重云云，惟本院參酌個案之犯罪情節不同，且被告
    丙○○頂讓之前揭處所，即被告丁○○經營之金福興育樂廣場，甫遭警查獲未久
    ，即又於原址大張旗鼓營業，且擺設之機具猶甚往昔，被告丙○○又與被告丁○○共負常業賭博之刑責，量刑自不宜輕縱，故本院認選任辯護人洪松林律師所陳
    ，尚不能執為被告丙○○輕判之依據，併予敘明。扣案如附表一編號一至十四所
    示當場供賭博之器具即賭博性電動機具合計一百十一台（含ＩＣ板）、如附表一
    編號十七、二三所示在賭檯處之財物合計七萬八千七百八十元及被告丙○○所有
    供經營賭博所用如附表一所示其餘之物，均應依法予以宣告沒收之。至查扣如附
    表二所示之物品，係屬益智類電玩機台，非供賭博所用器具或賭資或犯罪所用之
物，依法尚不得予以沒收，附此敘明。又另扣案之房屋租賃契約三本，與被告丙○○經營右述賭博犯行無涉，尚難認係其所有供犯罪所用之物，依法自不得予以
    宣告沒收，亦此敘明。
乙、被告丁○○免訴部分：
一、公訴意旨略以：被告丁○○前因在台中縣豐原市○○路三八號公眾得出入之場所
    經營金福星育樂廣場，設置賭博性電動機具八十四台，與不特定之賭客對賭，於
    八十八年三月十六日一時十分許，為警當場查獲（業經本院以八十九年上易字第
    四八二號刑事判決審結確定），詎被告丁○○又另行起意基於常業賭博之犯意，
    自同年三月底某日起，復於上址之公眾得出入之場所，擺設如附表一編號一至十
    四所示之賭博性電動機具合計一百十一台，與不特定之賭客賭博財物，嗣於同年
    四月一日，被告丁○○即將該處店面設備以三十萬元，頂讓予與之有共同犯意聯
    絡之被告丙○○，並將該處改名為金年華遊藝場，由被告丙○○僱用被告丁○○
    繼續在該店內經營如附表一編號一至十四所示之電動賭博機具一百十一台，被告
    丁○○並於同年四月二十五日，以月薪二萬元僱用亦有共同犯意聯絡之被告高芃
    欣在該址從事會計、開分等工作，並不定時招來亦有共同犯意聯絡之被告蔡其淵
    前往維修機具。渠等與賭客對賭之方式為：賭客先以現金開分，開分比例依照機
    台種類不同，依不等之比例計算，賭客如押中，即依機台所顯示之押中倍數，依
    比例增減積分，如累積一定之積分，可兌換隔班券、計分卡或再玩券，並可持券
    卡向被告丁○○或店內員工兌換賭金；賭客如未押中，則賭資悉歸渠等所有，而
    彼等即均以之為常業而賴以維生。嗣於八十八年四月三十日下午六時十五分許，
    適賭客甲○○等人至上址參與前開以電動機具賭博財物之際，當場為警查獲，並
    於上址扣得如附表一編號一至十四所示當場供賭博之器具即賭博性電動機具合計
    一百十一台（含ＩＣ板）、如附表一編號十七、二三所示在賭檯處之財物合計七
    萬八千七百八十元及丙○○所有供經營賭博所用如附表一所示其餘之物，因認被
    告丁○○此部分另涉有刑法第二百六十七條之常業賭博犯行云云。
二、按案件曾經判決確定者，應諭知免訴之判決，刑事訴訟法第三百零二條第一款定
    有明文；又訴訟上所謂一事不再理之原則，關於實質上一罪或裁判上一罪，亦均
    有其適用，最高法院六十年度台非字第七十七號著有判例要旨足供參酌。訊據被
    告丁○○對於其於八十八年年四月一日，將原金福星育樂廣場店面設備以三十萬
    元，頂讓予被告丙○○，並將該處改名為金年華遊藝場及於右開時、地為警查扣
    如附表一所示之物等事實，固所是認，但弗承有賭博之犯行，辯稱該店客人不能
    兌換財物云云；然查賭客確實得將電動賭博機具內所贏得之分數洗分兌換金錢之
    犯罪事實，業據證人即賭客甲○○、己○○、庚○○、乙○○等人於警訊、偵查
    及本院審理時分別坦認屬實，足見該遊藝場確有賭博財物之行為，是被告丁○○
    所辯，要屬事後飾卸之詞，尚難採信；又證人甲○○、乙○○於本院審理時雖證
    稱係於八十八年三月間前往上址把玩電動機具可以兌換現金云云，但彼等並不能
    明確供明兌換現金之時間，即被告丁○○亦自八十八年三月底某日起，即在該址
    擺設賭博性電動玩具與不特定之人賭博財物，而被告丙○○即自同年四月一日起
    受讓該遊藝場，復與被告丁○○共同經營右開賭博犯行，自不能解免其刑責，附
    此敘明；另證人賴俊廷固證稱其未於上址兌換現金諸語，然此與其於偵查中所供
    相左，當係故為迴護之詞，亦難採信；此外，尚據證人即同案被告高芃欣、蔡其
    淵供明在卷，復有如附表一所示之物扣案足資佐證，從而事證明確，被告丁○○
    此部分之犯行堪以認定。查被告丙○○以固定之場所，擺設賭博性電動機具多達
    一百十一台，且被告丙○○以聘僱專人即共同被告丁○○、高芃欣、蔡其淵等人
    ，分別負責現場經營、會計、開分、維修機台等工作，彼等顯有以之為常業而恃
    以維生，應可認定。核被告丁○○此部分所為，係犯刑法第二百六十七條之常業
    賭博罪。其與被告丙○○、高芃欣、蔡其淵彼此間，係屬共同正犯之關係，業如
    上述。查被告丁○○此部分常業賭博之犯行，固係於八十八年三月十六日凌晨一
    時十分許查獲後，始又於同址重新擺設賭博性電動玩具而經營前開賭博犯行，但
    查被告丁○○所為，既應負常業賭博罪之刑責，而所謂常業，本係於一定期間內
    反覆實施同一之犯罪行為，而被告丁○○既係於右址經營前述之賭博行為，則其
    於遭警查獲後，復於同一地點又再擺設電動賭博機具從事賭博行為，應係基於常
    業賭博之犯意接續為之，應可認定。再查被告丁○○因於八十八年三月十六日凌
    晨一時十分許遭警查獲之常業賭博案件，經本院以八十九年度上易字第四八二號
    刑事判決量處罪刑確定在案，則檢察官就被告丁○○此部分之常業賭博犯行再行
    起訴，自亦為該確定判決效力之所及，揆諸首開說明，本應為免訴之判決，詎原
    審未察，猶就被告丁○○此部分之犯行予以論罪科刑，自有未洽。被告丁○○上
    訴意旨矢口否認此部分之犯行，固無足取，但原判決此部分既有可議，亦屬無可
    維持，應由本院將原判決該部分予以撤銷，並改為被告丁○○免訴之判決。
丙、被告丁○○無罪部分：
一、公訴意旨另以被告丁○○前因在台中縣豐原市○○路三八號公眾得出入之場所經
    營金福星育樂廣場，設置賭博性電動機具八十四台，與不特定之賭客對賭，於八
    十八年三月十六日凌晨一時十分許，為警當場查獲（業經本院以八十九年上易字
    第四八二號刑事判決審結確定），詎被告丁○○猶基於常業賭博之犯意，又自同
    年三月底某日起，復於上址之公眾得出入之場所，擺設如附表二所示之電動機具
    與不特定之賭客賭博財物，嗣於同年四月一日，被告丁○○於同年四月一日，頂
    讓金福星育樂廣場店面設備予被告丙○○，並將該處改名為金年華遊藝場，由被
    告丙○○僱用被告丁○○繼續在該店內經營如附表二所示之賭博機具，被告丁○○並以月薪二萬元僱用有犯意聯絡之被告高芃欣，並不定時招有犯意聯絡之被告
    蔡其淵前來維修機具，渠等與賭客對賭之方式為：賭客先以現金開分，開分比例
    依照機台種類不同，依不等之比例計算，賭客如押中，即依機台所顯示之押中倍
    數，依比例增減積分，如累積一定之積分，可兌換隔班券、計分卡或再玩券，並
    可持券卡向被告丁○○或店內員工兌換賭金，賭客如未押中，則賭資悉歸渠等所
    有，嗣於八十八年四月三十日下午六時十五分許，適有賭客王惠民、陳志名、林
    肇偉、林盈旭、林瑞泰、張光宗、黃柏智、張泰銘、吳政鴻、黃柏欽等人至上址
    賭玩前開電動機具之際，為警查獲，因認被告丁○○此部分尚涉有同法第二百六
    十七條之常業賭博罪嫌云云。
二、按犯罪事實應依證據認定之，無證據不得推定其犯罪事實；又不能證明被告犯罪
    者，應諭知無罪之判決，刑事訴訟法第一百五十四條、第三百零一條第一項定有
    明文。公訴意旨認被告丁○○此部分涉有常業賭博罪嫌，無非以當場查扣如附表
    二所示之機具為論據，訊據被告丁○○則堅決否認有此部分之事實，即證人王惠
    民等對於彼等所把玩者為附表二所示機台之一固亦供承不諱，惟彼等均弗承有賭
    博之犯行，並以彼等所玩之機台係屬益智機台，不生賭博問題諸語為辯；經查王
    惠民等固把玩如附表二所示之電玩機台，惟上開機台係屬益智類，其營幕上並無
    積分，純屬益智類電動玩具，按諸上開有罪部分，證人即賭客甲○○、己○○、
    庚○○、乙○○於警訊及偵查中所供述，係以電玩機台營幕上積分兌換再玩券或
    隔班券，持再玩券或隔班券兌換現金等情觀之，益智類電玩機台既無積分顯示，
    係屬暫時供人娛樂之物，自不生賭博情事，此外，本院復查無其他積極證據足以
    證明被告丁○○確定此部分之常業賭博犯行，此部分即屬不能證明被告丁○○犯
    罪，揆諸首開說明，自應就被告丁○○被訴此部分之罪嫌為無罪之諭知，詎原審
    未察，就檢察官起訴被告丁○○該部分之罪嫌未予處理，自有違誤。被告丁○○
    上訴意旨以如附表示二所示之機具並非賭博性之機具等語而執以指摘原判決關於
    被告丁○○該部分之判決不當，而原審就該部分既漏未審酌，且公訴意旨認被告
    丁○○此部分之罪嫌，與前開經檢察官起訴其經營如附表一編號一至十四所示之
    電動賭博機具部分之犯行，係屬常業賭博之實質上一罪關係，惟該部分既經本院
    為免訴之判決，則此部分與之即無實質上一罪之關係，爰就被告丁○○此部分另
    為無罪之諭知，併此敘明。
丁、據上論斷，應依刑事訴訟法第三百六十九條第一項前段、第三百六十四條、第三
    百零二條第一款、第二百九十九條第一項前段、第三百零一條第一項、刑法第二
    百六十七條、第二百六十六條第二項、第二十八條、第三十八條第一項第二款，
    罰金罰鍰提高標準條例第一條前段判決如主文。
本案經檢察官戊○○到庭執行職務。
中      華      民      國    八十九     年     五     月    十八       日
                                  臺灣高等法院臺中分院刑事第十庭
                                        審判長法  官  李  寶  堂
                                              法  官  曾  謀  貴
                                              法  官  蕭  廣  政
右正本證明與原本無異。
不得上訴。
                                              書記官  蕭  玉  真
中      華      民      國    八十九     年     五     月     十九      日
附錄：
刑法第二百六十七條：
以賭博為常業者，處二年以下有期徒刑，得併科一千元以下罰金。
┌────────────────────────────┐
│  附表一 ：金年華育樂廣場賭博所用賭資及器具             │
├──┬──────┬────┬───┬─────────┤
│編號│  名      稱│數    量│單位  │備  攷            │
├──┼──────┼────┼───┼─────────┤
│一  │彈珠樂園    │  肆    │ 台   │含ＩＣ板肆塊      │
├──┼──────┼────┼───┼─────────┤
│二  │方塊        │  伍    │ 台   │含ＩＣ板伍塊      │
├──┼──────┼────┼───┼─────────┤
│三  │瑪琍大亨    │壹拾貳  │ 台   │含ＩＣ板壹拾貳塊  │
├──┼──────┼────┼───┼─────────┤
│四  │超九連線    │  拾    │ 台   │含ＩＣ板拾塊      │
├──┼──────┼────┼───┼─────────┤
│五  │魔球        │  陸    │ 台   │含ＩＣ板陸塊      │
├──┼──────┼────┼───┼─────────┤
│六  │麻將        │  拾    │ 台   │含ＩＣ板拾塊      │
│    │即滿貫大亨  │        │      │                  │
├──┼──────┼────┼───┼─────────┤
│七  │賽馬即      │  壹    │ 台   │含ＩＣ板捌塊  │
│    │跑馬八人座  │        │      │                  │
├──┼──────┼────┼───┼─────────┤
│八  │水果精靈    │  陸    │ 台   │含ＩＣ板陸塊      │
├──┼──────┼────┼───┼─────────┤
│九  │水果王即水果│  壹    │ 台   │含ＩＣ板陸塊      │
│    │盤單機六人座│        │      │                  │
├──┼──────┼────┼───┼─────────┤
│十  │夢幻明星    │壹拾陸  │ 台   │含ＩＣ板拾陸塊    │
├──┼──────┼────┼───┼─────────┤
│十一│７ＰＫ      │壹拾陸  │ 台   │含ＩＣ板拾陸塊    │
│    │即富豪大亨  │        │      │                  │
├──┼──────┼────┼───┼─────────┤
│十二│滿貫天龍    │  拾    │ 台   │含ＩＣ板拾塊      │
├──┼──────┼────┼───┼─────────┤
│十三│皇冠列車    │  陸    │ 台   │含ＩＣ板陸塊      │
├──┼──────┼────┼───┼─────────┤
│十四│行星        │  捌    │ 台   │含ＩＣ板捌塊      │
├──┼──────┼────┼───┼─────────┤
│十五│娛樂用再玩券│貳肆陸  │ 張   │                  │
├──┼──────┼────┼───┼─────────┤
│十六│娛樂用再玩券│貳拾    │ 本   │                  │
├──┼──────┤ ─── ├───┼─────────┤
│十七│賭資（現金）│73,950  │ 元   │單位：新台幣      │
├──┼──────┼────┼───┼─────────┤
│十八│隔班券      │    參  │張    │偵卷一四四頁      │
├──┼──────┼────┼───┼─────────┤
│十九│代幣        │貳萬伍仟│ 枚   │                  │
├──┼──────┼────┼───┼─────────┤
│二十│代幣        │壹拾捌  │ 袋   │                  │
├──┼──────┼────┼───┼─────────┤
│二一│寄分卡      │    肆  │ 盒   │                  │
├──┼──────┼────┼───┼─────────┤
│二二│寄分卡      │壹佰拾肆│  張  ││
├──┼──────┼────┼───┼─────────┤
│二三│硬幣        │  4,830 │ 元   │單位：新台幣      │
├──┼──────┼────┼───┼─────────┤
│二四│報表        │  貳拾  │ 張   │                  │
├──┼──────┼────┼───┼─────────┤
│二五│電視機      │  柒    │  台  │                  │
├──┼──────┼────┼───┼─────────┤
│二六│轉換器      │  伍    │  台  │                  │
├──┼──────┼────┼───┼─────────┤
│二七│機台比數表  │  參    │  張  │                  │
├──┼──────┼────┼───┼─────────┤
│二八│查帳系統表  │  拾肆  │  張  │                  │
├──┼──────┼────┼───┼─────────┤
│二九│電腦        │  壹    │  組  │                  │
├──┼──────┼────┼───┼─────────┤
│三０│開分紀錄表  │  捌    │  張  │                  │
├──┼──────┼────┼───┼─────────┤
│三一│日報表      │貳拾壹  │  張  │                  │
├──┼──────┼────┼───┼─────────┤
┌────────────────────────────┐
│  附表二：金年華育樂廣場非供賭博用之物                  │
├──┬──────┬────┬───┬─────────┤
│編號│  機台名稱  │數    量│單位  │備  攷            │
├──┼──────┼────┼───┼─────────┤
│一  │攝影賽車    │  壹    │ 台   │                  │
├──┼──────┼────┼───┼─────────┤
│二  │釣魚        │  壹    │ 台   │                  │
├──┼──────┼────┼───┼─────────┤
│三  │腳踏車      │  壹    │ 台   │                  │
├──┼──────┼────┼───┼─────────┤
│四  │電吉他      │  壹    │ 台   │                  │
├──┼──────┼────┼───┼─────────┤
│五  │真人槍彈    │  壹    │ 台   │  │
├──┼──────┼────┼───┼─────────┤
│六  │水上摩托車  │  壹    │ 台   │                  │
├──┼──────┼────┼───┼─────────┤
│七  │３Ｄ槍彈    │  壹    │ 台   │                  │
├──┼──────┼────┼───┼─────────┤
│八  │印地５００  │  壹    │ 台   │                  │
├──┼──────┼────┼───┼─────────┤
│九  │酷騎士      │  壹    │ 台   │                  │
├──┼──────┼────┼───┼─────────┤
│十  │戰鬥槍      │  壹    │ 台   │                  │
├──┼──────┼────┼───┼─────────┤
│十一│二九吋高解  │壹拾參  │ 台   │含星際大戰、戰爭  │
│    │析益智台    │        │      │益智類等機台      │
├──┼──────┼────┼───┼─────────┤
│十二│對戰台即    │  陸    │ 台   │含格鬥九七、九八  │
│    │            │        │      │刀魂等機台        │
├──┼──────┼────┼───┼─────────┤
│十三│ＯＫ寶貝    │貳拾貳  │ 台   │含快打旋風、灌藍高│
│    │            │        │      │手等機台          │
└──┴──────┴────┴───┴─────────┘
                                                                        Ｑ


司法院資訊處製作；財團法人民間司法改革基金會備份。
